【裁判字號】    97,交抗,2238
【裁判日期】    971230
【裁判案由】    違反道路交通管理處罰條例
【裁判全文】
臺灣高等法院刑事裁定                97年度交抗字第2238號
抗  告  人
即受處分人  甲○○
上列抗告人因違反道路交通管理處罰條例案件，不服台灣板橋地
方法院，中華民國九十七年十一月十三日所為裁定（九十七年度
交聲字第二七三七號），提起抗告，本院裁定如下：
    主  文
抗告駁回。
    理  由
一、按汽車駕駛人，行經有燈光號誌管制之交岔路口闖紅燈者，
    處新臺幣（下同）一千八百元以上五千四百元以下罰鍰；又
    汽車駕駛人駕駛汽車違反道路交通管理處罰條例第五十三條
    規定者，除應依該條所規定之罰鍰處罰外，並記違規點數三
    點，道路交通管理處罰條例第五十三條第一項、第六十三條
    第一項第三款分別定有明文。
二、本件抗告人即受處分人甲○○於民國九十七年九月十七日十
    二時二十五分許，駕駛車號ＨＰ－四四０五號自用小客車，
    行經設置有燈光號誌管制之桃園縣八德市○○路與國防大學
    側門之交岔路口乙節，為抗告人所不爭執，惟否認有闖紅燈
    之違規行為，辯稱：伊僅搶黃燈，並無闖紅燈云云。經查：
  (一)證人李黃勝於原審具結證稱：當天我是在執行交通違規勤務
    ，舉發路口剛好是在任職分局的下一個路口，當時我騎乘機
    車剛從分局出發，剛好騎到興豐路與國防大學的路口，就看
    到異議人開車闖紅燈，我看到之後就追上去，剛好下一個路
    口是紅燈，抗告人就停車，我就上前請抗告人下車，並且開
    單告發等語（見原審卷第一九頁），參以證人李黃勝係於執
    行勤務當中，偶然發現本件違規事實，衡情應無設詞攀誣，
    或虛構違規事實以陷害抗告人之可能。況警員執行公務時，
    本身即受有行政懲處責任之監督，且其到庭具結作證，更係
    以刑事責任擔保其證言之真實性，故證人前開證述內容，以
    及其所記錄舉發之本件違規事實，應無不可採信之處。抗告
    人雖辯稱：伊係搶黃燈，並未闖紅燈云云，然依證人李黃勝
    於原審證稱：（問：當天天氣如何？）當天天氣很好，我的
    視線很清楚，而且當時只有抗告人一台車闖紅燈，所以我看
    得很清楚等語（見原審卷第一九頁），可見證人李黃勝確有
    親眼目擊異議人駕車違規闖紅燈無疑，自無錯認誤判之虞。
    是抗告人前開所辯，無非事後卸責之詞，難認可採。
  (二)抗告人另辯稱：不得僅憑警員之陳述即為認定本件違規之證
    據云云，然對於駕駛人闖紅燈之違規行為，法無明文須以照
    片或錄影紀錄憑以認定，自應由行政機關本於職權調查一切
    證據後認定之，否則，倘要求一律須以照片或錄影紀錄證明
    ，非但虛耗國家資源，且顯然違反道路交通行政具有之機動
    、迅速、多元特性，有害主管機關稽查不法、維護道路交通
    安全之行政目的。故執勤員警本乎個人之感官知覺，親自見
    聞客觀情狀所為之證述，亦屬合法之證據資料，倘經調查結
    果，認其證詞明確，無故意構陷及錯認誤判之虞，具有相當
    之證明力，據以認定違規事實成立者，洵屬法之所許。從而
    ，抗告人所辯無其他積極證據可以證明本件違規云云，顯有
    誤會，併此敘明。
  (三)本件抗告人確有於前揭時、地，有「駕車行經有燈光號誌管
    制之交岔路口闖紅燈」之違規行為，事證明確。
三、綜上，抗告人確有上開違規行為。從而，原處分機關交通部
    公路總局台北區○○○○○道路交通管理處罰條例第五十三
    條第一項，裁處罰鍰二千七百元整，並依同條例第六十三條
    第一項第三款規定記違規點數三點，核無不當。原審裁定異
    議駁回，並無不合。抗告人仍執陳詞指摘原審裁定不當云云
    ，為無理由，應予駁回。
據上論結，應依道路交通案件處理辦法第二十六條，刑事訴訟法
第四百十二條，裁定如主文。
中    華    民    國    97    年    12    月    30    日
               刑事第十七庭  審判長法  官  趙功恆
                                   法  官  陳世宗
                                   法  官  陳憲裕
以上正本證明與原本無異。
不得再抗告。
                                   書記官  劉育妃
中    華    民    國    97    年    12    月    31    日


司法院資訊處製作；財團法人民間司法改革基金會備份。
